【裁判字號】    97,訴,1101
【裁判日期】    971231
【裁判案由】    返還借款等
【裁判全文】
臺灣臺南地方法院民事判決              97年度訴字第1101號
原      告  甲○○○
訴訟代理人  郭俊廷律師
複 代 理人  吳明澤律師
被      告  乙○○
            丙○○
                      現應受.
上列當事人間請求返還借款事件，經本院於民國97年12月18日言
詞辯論終結，判決如下：
    主  文
被告乙○○應給付原告新臺幣陸拾柒萬柒仟零柒拾元，及自民國
九十七年九月二十二日起至清償日止，按週年利率百分五計算之
利息。
被告應共同給付原告新臺幣參拾參萬捌仟元，及自民國九十七年
九月二十二日起至清償日止，按週年利率百分之五計算之利息。
訴訟費用新臺幣壹萬壹仟陸佰參拾捌元，其中新臺幣玖仟陸佰肆
拾元由被告乙○○負擔，餘由被告丙○○負擔。
本判決第一項於原告以新臺幣貳拾貳萬陸仟元為被告乙○○，第
二項於原告以新臺幣壹拾壹萬參仟元為被告分別供擔保後，各得
假執行。
    事  實  及  理  由
一、按訴狀送達後，原告不得將原訴變更或追加他訴，但擴張或
    減縮應受判決事項之聲明者，不在此限，民事訴訟法第255
    條第1項第3款定有明文。本件原告原起訴請求「(一)被告乙○
    ○應給付原告新臺幣（下同）677,070元，及自民國97年3月
    25日起至清償日止，按年息百分之5計算之利息。(二)被告乙
    ○○、丙○○應共同給付原告338,000元，及自97年3月25日
    起至清償日止，按年息百分之5計算之利息。」，嗣於本院
    審理中更正聲明為「被告乙○○應給付原告677,070元，及
    自起訴狀繕本送達翌日即97年9月22日起至清償日止，按年
    息百分之5計算之利息。(二)被告乙○○、丙○○應共同給付
    原告338,000元，及自起訴狀繕本送達翌日即97年9月22日起
    至清償日止，按年息百分之5計算之利息。」，核係減縮應
    受判決事項之聲明，揆諸上開規定，尚無不合，應予准許。
    又本件被告乙○○、丙○○經合法通知，未於言詞辯論期日
    到場，核無民事訴訟法第386條所列各款情形，爰依原告之
    聲請，由其一造辯論而為判決，合先敘明。
二、原告起訴主張：
  (一)原告經營化工原料如橡膠液等之買賣，被告乙○○經營加工
    業，雙方為上述化工原料買賣來往多年，被告乙○○分別於
    於95年10月間向原告買進橡膠液價金142,680元、95年11月
    間買進橡膠液137,760元、96年2月間買進橡膠液80,970元、
    96年5月間買進橡膠液85,450元，共欠貸款446,860元，並約
    定96年5月前償還。被告乙○○所欠同類貨款，已交付原告
    如附表所示編號1、2之支票2紙，金額分別為163,580元及14
    7,600元，合計311,180元，經原告分別於96年1月10日及96
    年2月12日提示均遭退票，總計前2項未付支票之貨款446,86
    0元及已付支票但退票之貨款311,180元，合計共欠原告貨款
    為758,040元；被告乙○○已於96年4月16日償還80,970元（
    內含折讓2,045元），迄今尚欠貨款677, 070元，已屆上述
    最後期付款日仍未還，原告自得本於買賣法律關係，請求被
    告乙○○給付所欠上開貨款。
  (二)另被告乙○○、丙○○夫妻2人共同分別於95年12月31日、9
    6年1月31日、96年2月28日、96年3月31日、96年4月10日向
    原告借50,000元，共計25萬元；另於96年4月30日借60,000
    元及96年5月31日借28,000元，合計借款338,000元，並交付
    如附表所示編號3至編號9之支票為清償方法，約定清償日為
    票期日，上開支票均為被告乙○○簽發，並由被告丙○○背
    書明示為共同借款。因原告體諒被告一時困難而未提示，但
    已於97年3月25日與被告2人會算上開貨款及借款，但被告2
    人仍未償還。原告爰依消費借貸法律關係請求被告乙○○、
    丙○○共同償還上述借款。
  (三)並聲明：
   1.被告乙○○應給付原告677,070元，及起訴狀繕本送達翌日
     即97年9月22日起至清償日止，按年息百分之5計算之利息
     。
   2.被告乙○○、丙○○應共同給付原告338,000元，及起訴狀
     繕本送達翌日即97年9月22日起至清償日止，按年息百分之
     5計算之利息。
   3.原告願供擔保，請准宣告假執行。
三、被告乙○○、丙○○未於言詞辯論期日到場，亦未提出書狀
    作何聲明或陳述。
四、經查：原告主張之上開事實，業據其提出如附表所示之支票
    9紙、臺灣票據交換所臺南市分所退票理由單2紙、貨款及借
    款核對單乙紙附卷為證，又被告2人對於原告主張之事實，
    已於相當時期受合法之通知，而未於言詞辯論期日到場爭執
    ，亦未提出任何書狀作何有利於己之聲明或答辯以供本院審
    酌，本院綜合上開證據資料，自堪信原告之主張為真實。從
    而，原告依買賣及消費借貸之法律關係，請求被告乙○○給
    付如主文第1項所示之金額、利息，及請求被告共同給付如
    主文第2項所示之金額及利息，為有理由，應予准許。
五、按法院為終局判決時，應依職權為訴訟費用之裁判；訴訟費
    用，由敗訴之當事人負擔；共同訴訟人，按其人數，平均分
    擔訴訟費用，民事訴訟法第87條第1項、第78條、第85條第1
    項前段分別定有明文。查本件訴訟費用計有裁判費11,098元
    及公示送達登報費540元，核其訴訟費用額為11,638元，本
    院爰依職權確定其中9,640元（被告乙○○應給付677,070元
    部分之訴訟費用為裁判費7,380元＋270元＝7,650元；另被
    告應共同給付338,000元部分之訴訟費用為3710元＋270元＝
    3,980元，被告應平均負擔1,990元）由敗訴之被告乙○○負
    擔，其餘由被告丙○○負擔。
六、原告陳明願供擔保，聲請宣告假執行，核無不合，爰酌定相
    當擔保金額如主文第4項所示，分別准許之。
七、據上論結，本件原告之訴為有理由，依民事訴訟法第385 條
    第1項前段、第87條第1項、第78條、第85條第1項但書、第
    390條第2項，判決如主文。
中    華    民    國    97    年    12    月    31    日
                  民事第三庭    審判長法  官  高榮宏
                                      法  官  林福來
                                      法  官  黃聖涵
以上正本係照原本作成
如對本判決上訴，須於判決送達後20日內向本院提出上訴狀
中    華    民    國    97    年    12    月    31    日
                                      書記官  朱小萍
┌───────────────────────────────────────┐
│附表                                                                          │
├─┬───────┬────┬────┬─────┬──────┬──────┤
│編│  付  款  人  │ 發票人 │背書人  │ 支票號碼 │ 票面金額   │票載發票日  │
│號│              │        │        │          │（新臺幣）  │（付款提示日│
│  │              │        │        │          │            │、退票日）  │
├─┼───────┼────┼────┼─────┼──────┼──────┤
│1.│復華銀行府城分│乙○○  │ 無     │AD0000000 │163,580元   │96年1月10日 │
│  │行            │        │        │          │            │            │
├─┼───────┼────┼────┼─────┼──────┼──────┤
│2.│復華銀行府城分│乙○○  │ 無     │AD0000000 │147,600元   │96年2月10日 │
│  │行            │        │        │          │            │            │
├─┼───────┼────┼────┼─────┼──────┼──────┤
│3.│復華銀行府城分│乙○○  │丙○○  │AD0000000 │50,000元    │95年12月31日│
│  │行            │        │        │          │            │            │
├─┼───────┼────┼────┼─────┼──────┼──────┤
│4.│復華銀行府城分│乙○○  │丙○○  │AD0000000 │50,000元    │96年1月31日 │
│  │行            │        │        │          │            │            │
├─┼───────┼────┼────┼─────┼──────┼──────┤
│5.│復華銀行府城分│乙○○  │丙○○  │AD0000000 │50,000元    │96年2月28日 │
│  │行            │        │        │          │            │            │
├─┼───────┼────┼────┼─────┼──────┼──────┤
│6.│復華銀行府城分│乙○○  │丙○○  │AD0000000 │50,000元    │96年3月31日 │
│  │行            │        │        │          │            │            │
├─┼───────┼────┼────┼─────┼──────┼──────┤
│7.│復華銀行府城分│乙○○  │丙○○  │AD0000000 │50,000元    │96年4月10日 │
│  │行            │        │        │          │            │            │
├─┼───────┼────┼────┼─────┼──────┼──────┤
│8.│復華銀行府城分│乙○○  │丙○○  │AD0000000 │60,000元    │96年4月30日 │
│  │行            │        │        │          │            │（日期誤載為│
│  │              │        │        │          │            │31日）      │
├─┼───────┼────┼────┼─────┼──────┼──────┤
│9.│復華銀行府城分│乙○○  │丙○○  │AD0000000 │28,000元    │96年5月31日 │
│  │行            │        │        │          │            │            │
└─┴───────┴────┴────┴─────┴──────┴──────┘


司法院資訊處製作；財團法人民間司法改革基金會備份。
